臺灣高等法院臺中分院刑事判決　　 95年度上更(二)字第181號
上　訴　人　臺灣台中地方法院檢察署檢察官
被　　　告　丙○○
選任辯護人　張績寶　律師
　　　　　　張庭禎　律師
被　　　告　戊○○
　　　　　　　　　　（現另案在臺灣臺中監獄執行中）
指定辯護人　本院公設辯護人　乙○○
上列上訴人因被告等搶奪等案件，不服臺灣臺中地方法院94年度
訴字第503號中華民國94年2月25日第一審判決（起訴案號：臺灣
台中地方法院檢察署93年度偵字第22103號），提起上訴，並經
同署檢察官移送併辦（94年偵字第4687號），案經判決後，經最
高法院發回，本院第2次更審判決如下：
    主  文
原判決撤銷。
丙○○、戊○○共同連續意圖為自己不法之所有，而搶奪他人之
動產，各處有期徒刑貳年，扣案之黑色安全帽壹頂、藍色安全帽
壹頂、口罩貳個、鑰匙參支均沒收。又共同攜帶兇器搶奪，因防
護贓物、脫免逮捕，而當場施以脅迫，各處有期徒刑柒年，扣案
之玩具手槍壹支沒收。所處有期徒刑部分，各應執行有期徒刑捌
年。
    事  實
一、丙○○前於民國（下同）93年間，因竊盜案件，經台灣台中
    地方法院檢察署檢察官為緩起訴處分，尚在緩起訴期間，戊
    ○○前犯搶奪罪，經台灣花蓮地方法院於93年 6月25日判處
    有期徒刑1年4月確定，因未到案執行經通緝中，2人均不知
    悔改，因缺錢花用，竟為下列行為：
  (一)丙○○與戊○○共同基於為自己不法所有之概括犯意聯絡，
    先後多次於附表一編號1至14所示之每次犯罪時間前之某日
    時，在台中縣大雅鄉○○路87號前，由戊○○把風，丙○○
    下手竊取陳立瑋所有之車號FP9－703號重型機車1部（價值
    約新台幣2萬元），或在不詳地點，均以自備鑰匙（未扣案
    ）作為行竊工具而竊取車牌號碼不詳、被害人不詳之機車，
    得手後供2人騎用，並分別作為搶奪附表一所示被害人財物
    之交通工具，行搶得手後即將該次騎用之不詳車號贓車棄置
    在原來行竊地點附近；復於93年12月16日7時許，在台中縣
    大雅鄉○○村○○路87號前，由戊○○在旁把風，丙○○則
    持其所有之鑰匙3支，再度竊取陳立瑋所有之FP9－703號機
    車，得手後，欲供作其等2人搶奪之交通工具。
  (二)丙○○與戊○○共同基於為自己不法所有之概括犯意聯絡，
    自93年8月13日起至同年12月15日止，先後14次於附表一編
    號1至14所示時間、地點，由丙○○駕駛其2人事先竊得之不
    詳車號贓車，附載戊○○，2人均頭戴安全帽、丙○○並戴
    上口罩，均以機車靠近被害人，均乘被害人不及防備之際，
    由戊○○下手行搶之方式，連續搶奪如附表一編號1至14所
    示辰○○等被害人之金項鍊等物（行搶時間、地點、被害人
    姓名及搶得財物均詳如附表一所示），得手後，或由丙○○
    1人、或由戊○○1人、或由其2人共同將搶得之金項鍊等贓
    物，持之向如附表2所示不知情之銀樓變賣，得款由2人朋分
    花用淨盡。
  (三)丙○○、戊○○均明知金屬材質之玩具手槍，質地堅硬，在
    客觀上足以對人生命、身體造成威脅，可供為兇器使用，竟
    為嚇阻被害人追趕，共同基於防護贓物、脫免逮捕之犯意聯
    絡，由戊○○攜帶其所有之玩具手槍1支，伺機使用，而於
    93 年11月30日中午12時許，丙○○駕駛不詳車號之贓車、
    附載戊○○，行經台中縣大雅鄉○○○○路42號前，見江華蓉
    騎乘輕型機車在前，兩人認有機可趁，丙○○乃追上前，再
    由戊○○伸手搶奪掛於江華蓉脖子上之金項鍊1條，得手後
    ，江華蓉本欲趨前追趕，詎丙○○、戊○○竟共同為圖防護
    贓物、脫免逮捕，乃由戊○○持上開玩具手槍比向江華蓉，
    以此脅迫方式，致江華蓉不敢趨前追趕，而得以逃脫。
  (四)嗣於93年12月17日17時20分許，丙○○駕駛上揭竊得之車牌
    號碼FP9－703號贓車、附載戊○○尋找作案對象之際，行經
    台中市○○區○○路三段與福雅路口時為警查獲，並扣得戊
    ○○所有搶奪時用以掩飾面貌之藍色安全帽1頂；丙○○所
    有用以竊取上開機車之鑰匙3支、搶奪時用以掩飾面貌之黑
    色安全帽1頂及口罩2個（扣押物品目錄表誤載為1個），始
    查悉上情，並隨之在臺中縣大雅鄉○○路247號起獲戊○○
    所有之上開玩具手槍1支。
二、案經台中市警察局第六分局移送臺灣臺中地方法院檢察處檢
    察官偵查起訴及移送併辦。
    理  由
壹、證據能力方面：
一、按「被告之自白，非出於強暴、脅迫、利誘、詐欺、疲勞訊
    問、違法羈押或其他不正之方法，且與事實相符者，得為證
    據」，刑事訴訟法第156條第1項定有明文。本件被告丙○○
    與戊○○就其等於警詢中自白其2人攜帶玩具槍行搶，係在
    遇有人反抗時可以拿出來嚇阻，其2人搶奪江華蓉時，見江
    華蓉意圖追趕，被告戊○○乃取出玩具手槍嚇阻伊追趕等語
    （見偵字第22103號卷第17頁背面、第18頁、第22頁背面)，
    均辯稱係遭警察刑求始為該部分供述云云，惟查：
  (一)經本院傳喚證人即當時製作詢問筆錄之警員溫朝陽到庭證稱
    ：「（問：被告主張有被刑求，你或你們同事有無對被告作
    不當取供？）沒有，被告2人是分開訊問的」，並當庭由被
    告2人與證人溫朝陽對質詰問結果，證人溫朝陽證稱：「當
    時我同事有7、8個人，我製作筆錄的人不可能會對被告怎樣
    讓他加深對我的印象」（見本院審判筆錄）。
  (二)核被告2人於93年12月18日警詢中之陳述，除為上揭自白外
    ，尚詳細供述附表一所示之犯罪方法、扣案之物品及附表二
    所示變賣贓物之處所等事實，並經由丙○○帶同警察至其住
    處起出扣案之玩具手槍，且被告2人於偵查、原審及本院歷
    次審理時均未爭執其確有如警詢筆錄所載之陳述，足認其2
    人於警詢中已分別自白全部之犯罪事實，則綜觀其警詢筆錄
    全部內容，其2人面對警察詢問之配合態度始終良好，被告2
    人當時所為之陳述，應無受到強暴、脅迫或其他不正方法的
    影響，況被告丙○○於93年12月18日檢察官訊問時供承「（
    問：在警局所言是否實在？）是」（見偵字第22103號卷第
    87頁），被告戊○○於同日檢察官訊問時亦供承「（問：警
    察查獲像槍的槍枝是何人的？）是我的」（見偵字第22103
    號卷第86頁），而被告2 人於原審94年2月16日審理時，均
    表示對警詢所言無意見等語（見原審第40、41頁），足認被
    告2人於警詢中之自白，應無何出於強暴、脅迫、利誘、詐
    欺、疲勞訊問、違法羈押或其他不正之方法；且本件於警訊
    中確實有經合法錄音之事實，亦據證人溫朝陽於本院審理中
    證述明確（見本院審判筆錄），並有臺灣台中地方法院檢察
    署94年2月1日甲○守平93偵22103字第68號函可稽（見原審
    卷第1頁）。堪認本件警訊中之對被告2人之訊問，已與法律
    之規定相符，自均有證據能力，合先敘明。
二、按被告以外之人於審判外之陳述，雖不符刑事訴訟法第159
    條之1至第159條之4之規定，然經當事人於審判程序同意作
    為證據，法院審酌該言詞陳述作成時之情況，認為適當者，
    亦得為證據；當事人、代理人或辯護人於法院調查證據時，
    知有刑事訴訟法第159條第1項不得為證據之情形，而未於言
    詞辯論終結前聲明異議者，視為有前項之同意，刑事訴訟法
    第159條之5定有明文。查證人即附表一所示之被害人及附表
    二所示之銀樓負責人江政豐等人於警詢中所為之陳固均為審
    判外之陳述而屬傳聞證據，惟本院第1次更審審理時，已依
    法定程序傳喚證人江華蓉到場，命其具結陳述，並使被告有
    與該證人對質及詰問之機會，已確保被告之對質詰問權，且
    被告就上開審判外之陳述，於原審及本院審理中均不爭執其
    證據能力，復未曾於言詞辯論終結前聲明異議，而本院審酌
    上開陳述作成時之情況，並無違法取證之瑕疵，認以之作為
    證據為適當，揆諸上開規定，上開證人於審判外之陳述，均
    有證據能力。
三、按現行刑事訴訟法第287條之2規定「法院就被告本人之案件
    調查共同被告時，該共同被告準用有關人證之規定」，即共
    同被告對於其他共同被告之案件而言，為被告以外之第三人
    ，本質上屬於證人，為確保被告對證人之對質詰問權，證人
    於審判中，應依法定程序，到場具結陳述，並接受被告之詰
    問，其陳述始得作為認定被告犯罪事實之判斷依據。本件被
    告2人於警詢、偵查中所為之陳述，其中有部分內容係關於
    自己所涉犯嫌之事實，本毋庸命具結，而該部分各與對方所
    涉之犯罪事實相關，仍無從加以分割，且本件被告戊○○於
    本院審判期日已以證人身分作證，並經交互詰問程序確實保
    障被告丙○○之訴訟權，而被告丙○○對被告戊○○審判外
    之陳述，於原審及本院審理中均不爭執其證據能力，復未曾
    於言詞辯論終結前聲明異議，被告2人審判外之陳述均有證
    據能力，併此敘明。
貳、認定本案犯罪事實之理由：
一、訊據被告丙○○、戊○○於本院第2次更審中自承有附表一
    編號1、2、3、7 、所示犯行，其餘附表一編號4、5、6、
    8至所示犯行，迭據被告2人於警詢、偵查、原審及本院第
    2 次更審前之審理中坦承上揭事實欄(一)所示之連續竊盜犯行
    及附表1所示之14次連續搶奪犯行不諱。經查被告2人之自白
    有下列補強證據可資佐證：
  (一)被告2人所犯如附表一所示之14次連續搶奪犯行部分，核與
    被害人辰○○、申○○、辛○○、午○○○、寅○○、巳○
    ○、丑○○、己○○○、壬○○、卯○○、庚○○○、未○
    ○、癸○○○、子○○等人於警詢時之指訴及證人江政豐（
    即金璦買銀樓負責人）、黃哲政（即雙美珠寶銀樓負責人）
    、吳福壽（即名珍銀樓負責人）、陳雅婷（即金大利銀樓負
    責人）、蔡素珠（即金昌銀樓負責人）、張郡庭（即美翠銀
    樓之負責人）等人於警詢時證述之情節相符 (見偵字第
    22103 號卷宗第30至35頁），並有金飾買入登記簿、暫時保
    管切結書在卷（見偵字第22103號卷宗第70至80頁，本院上
    訴卷宗第52頁）及藍色、黑色安全帽各1頂、口罩2個扣案可
    證，堪信被告2人之自白與事實相符。雖被告2人於本院第2
    次更審中就附表一編號4、5、6、8至所示犯行，或辯稱沒
    有該行為，或辯稱沒印象云云，應係事後避就卸責之詞，不
    可採信。
  (二)被告2人係以竊得之機車作為行搶之交通工具，且於行搶後
    ，均將所竊得之機車隨地棄置於失竊地點附近等情，業據被
    告2人分別於警詢、偵查及本院第1次更審審理時供承在卷（
    見偵字第22103號卷第16頁背面、第21頁背面、第155頁、本
    院上更(一)號卷第33、125頁)，核其2人所述內容一致，堪信
    屬實。則被告2人將竊得之贓車充當行搶之交通工具，雖於
    附表1所示之期間內，除陳立瑋於93年12月16日報案外，並
    無其他相關之機車所有人或使用人向警察機關陳報機車失竊
    之紀錄，且被告2人係短暫使用贓車，惟其2人行竊得手後，
    既均將贓車供作行搶之交通工具，顯然有據為己有之意思，
    雖事後將贓車棄置在原來行竊地點附近，然而被告2人此舉
    ，或係為免贓車失主發現及遭搶之被害人指認而敗露行跡，
    或係油料用盡而任意棄置，尚難執此認定被告2人主觀上無
    不法所有之犯意。
  (三)被告2人於上揭時、地竊取車牌號碼P9－703號機車之犯行，
    業據被告2人於本院審理時坦承不諱（見本院審判筆錄），
    核與被害人陳立瑋於警詢時指訴之情節相符（見偵字第22103
    號卷宗第136頁），且有車輛竊盜車牌失竊資料個別查詢報
    表－查詢車輛認可資料、贓物領回保管書附卷（見偵字第
    22103號卷宗第47、137頁）在卷可稽，並有被告丙○○所有
    供行竊用之鑰匙3支扣案可證，被告2人此部分之犯行，亦堪
    認定。
二、被告2人持玩具手槍嚇阻被害人江華蓉追趕之部分：
　(一)訊據被告2人均矢口否認有持玩具手槍嚇阻江華蓉追趕之犯
    行，被告丙○○辯稱：當時係由伊騎乘機車，伊不知道戊○
    ○有持槍，製作警詢筆錄時因遭刑求，始自白戊○○有持槍
    嚇阻被害人云云；被告戊○○則辯稱：伊並無持槍行搶並嚇
    阻被害人追趕，製作警詢筆錄時，有遭員警刑求，所以才承
    認有持槍脅迫被害人云云。
  (二)經查：
  (1)此部分事實，業據證人江華蓉於警詢中證稱：「丙○○、戊
    ○○下手搶我金項鍊，他2人逃逸時有轉頭看我，我清楚看
    到容貌，所以指認無誤」等語 (見偵字第22103號卷第24頁
    ）；於本院第1次更審審理時證稱：「被告2人是從我背後，
    將我脖子上的項鍊搶走，當時被告2人還持槍向著我比一下(
    按當時係被告丙○○騎乘機車，是持槍比證人者，應係被告
    戊○○），我原本想要騎機車追過去，但是看到被告2人(按
    應係被告戊○○）持槍對著我，我就不敢追」等語（見本院
    上更(一)卷第82頁），而經被告戊○○詰問證人江華蓉：「妳
    認得是我們兩個人搶妳的嗎？」，證人江華蓉更明確證稱：
    「我認得你們兩個人是搶我的人沒有錯」（見本院上更(一)卷
    第82頁）。核證人江華蓉與被告2人並無怨隙，不致故為不
    利被告之陳述，且其就遭搶之情節陳述歷歷，記憶甚為明確
    ，況被告戊○○若未持槍比向證人江華蓉，證人江華蓉又如
    何能正確證述被告戊○○所持有之物，恰與扣案之玩具手槍
    相符，證人江華蓉之證詞具憑信性，堪信被告戊○○確有持
    槍比向證人江華蓉之舉動。至證人江華蓉於警訊中雖未證述
    被告2人於搶奪之時，有持槍脅迫之事實，惟觀該警訊筆錄
    之作成時間係在93年12月18日零時十分，而被告戊○○供述
    其有攜帶玩具手槍，比向證人江華蓉之警訊筆錄係在93年12
    月18日上午4時5分開始製作；被告丙○○供述有攜帶玩具手
    槍，比向證人江華蓉之警訊筆錄係在93年12月18日上午3時
    10分開始製作，此觀臺灣台中地方法院檢察署93年度偵字第
    22103號偵查卷所附之警訊筆錄中之詢問時間欄自明。故證
    人江華蓉之警訊筆錄製作完成後，被告2人才供述有持槍比
    向證人江華蓉之事實，因此警員在訊問證人江華蓉時既尚不
    知有此事實，則警員未於警訊中就此事項向證人江華蓉訊問
    ，應屬是所當然；而證人江華蓉未於警訊中就此部分事項一
    併陳明，或因不知該事項是否重要，或因陳述不完全等原因
    ，均有可能造成；而證人江華蓉事後於法院審理時就此部分
    做補充性之證述，亦屬合理，二者兼併無矛盾或相抵觸之處
    ，並予說明。
  (2)被告戊○○於警詢中供承：「（問：該槍枝如何取得？作何
    用途？）是我在一家玩具店購買的，是作案時攜帶，如有人
    反抗、追趕時拿出來嚇阻」，「（問：你們搶奪有否使用該
    槍械？）有時有帶，有時沒帶，搶奪江華蓉時她意圖追趕，
    我有取出道具手槍嚇阻她追趕」等語（見偵字第22103號卷
    第17頁背面、第18頁)；被告丙○○於警詢中供承：「（你
    何時帶同警方至何地？在何處取獲何物？）93年12月17日23
    時50分我帶同警方至我住處台中縣大雅鄉○○村○○路247
    號。在我房間起獲道具手槍1支」，「（問：該槍枝何人所
    有？如何取得？）是戊○○所有。他如何取得我不知道」，
    「（問：你們搶奪有否使用該槍械？）有時有帶，有時沒帶
    」，「（問：為何要帶道具手槍行搶？）如有人反抗追趕時
    拿出來嚇人，我們搶奪江華蓉時她意圖追趕，戊○○有取出
    道具手槍嚇阻追趕」等語（見偵字第22103號卷第22頁背面
    ），核被告2人於警詢中之陳述，查無何出於強暴、脅迫、
    利誘、詐欺、疲勞訊問、違法羈押或其他不正方法之情事，
    已詳見前述，且被告丙○○於93年12月17日23時50分帶同警
    方至其住處房間內起獲該玩具手槍而扣案之事實，為被告2
    人所不爭執，堪信警察查獲本案時，係由被告2人主動供出
    被告戊○○為防護贓物、脫免逮捕而持槍比向被害人一事，
    且其2人所述內容互核一致，與上開證人江華蓉證述之情節
    亦相符，足認被告丙○○對被告戊○○持有玩具手槍, 並在
    行搶時由戊○○伺機使用等情，知之甚詳，其2人間顯有犯
    意之聯絡及行為之分擔。
  (3)按刑法所謂之「兇器」，其種類如何並無限制，凡依社會一
    般觀念，足認為有使人之生命身體安全發生危險性之器具，
    均屬之。本件扣案之被告2人持以搶奪江華蓉財物之玩具手
    槍1支，經送鑑結果，雖因欠缺撞針且槍管內具阻鐵，而非
    屬槍砲彈藥刀械管制條例所列管具有殺傷力之槍枝，此有內
    政部警政署刑事警察局槍彈鑑定書附卷可參（見本院上訴卷
    第49至51頁），惟上開玩具手槍係金屬材質，質地堅硬，此
    有照片附卷可憑（見本院上訴卷第51頁），並經本院第1次
    更審審理時當庭勘驗屬實，製有勘驗筆錄可參（見本院上更
    (一)卷第121頁)，是若持之敲擊，顯足以對人之生命、身體造
    成威脅，應屬兇器無疑。
三、綜上所述，本件事證明確，被告2人犯行堪予認定。
參、論罪科刑理由：
一、按被告行為後，刑法及刑法施行法業於94年2月2日總統以華
    總一義字第0940一義字第09400014901號令修正公布 ，並於
    95年7月1日施行（下稱新刑法，修正前刑法下稱舊刑法）。
    按行為後法律有變更者，適用行為時之法律，但行為後之法
    律有利於行為人者，適用最有利於行為人之法律，修正後刑
    法第2條第1項定有明文。此條規定係規範行為後法律變更所
    生新舊法律比較適用之準據法，本身尚無新舊法比較之問題
    ，於新法施行後，應一律適用新法第2條第1項之規定，為「
    從舊從輕」之比較。再按本次法律變更，比較時應就罪刑有
    關之共犯、未遂犯、想像競合犯、牽連犯、連續犯、結合犯
    ，以及累犯加重、自首減輕暨其他法定加減原因（如身分加
    減）與加減例等一切情形，綜其全部罪刑之結果而為比較，
    而比較之結果，新舊法處罰之輕重相同者，非屬法律之變更
    ，即無刑法第2條第1項規定之適用，應依一般法律適用原則
    ，適用裁判時法（最高法院95年11月7日第21次刑事庭會議
    95年刑議字第6號決議參照）。查此次刑法第28條、第38 條
    內容，固有修正，惟分別比較新、舊法結果，對被告之法律
    效果並無不同，即無刑法第2條第1項規定之適用，皆應依裁
    判時法即新法論處。又此次刑法第55條牽連犯、第56條連續
    犯之規定已經修正刪除；刑法第33條第5款、第51條第5款亦
    有經修正。則被告之犯行，因行為後新法業已刪除連續犯、
    牽連犯之規定，此刪除雖非犯罪構成要件之變更，但顯已影
    響行為人刑罰之法律效果，自屬法律有變更；刑法第33條第
    5 款、第51條第5款經修正後之規定，均對被告較為不利。
    依新法第2條第1項規定，比較新、舊法結果，仍應適用較有
    利於被告之行為時法律即舊法論以牽連犯、連續犯及依修正
    前之刑法第33條第5款、第51條第5款之規定。
二、核被告2人所為，係犯刑法第320條第1項之竊盜罪、同法第
    325條第1項之搶奪罪、同法第330條第1項之加重強盜罪。被
    告2人就上開犯行，均有犯意聯絡及行為分擔，均為共同正
    犯。被告2人持槍搶奪並嚇阻江華蓉之犯行，檢察官認被告2
    人係犯刑法第325條第1項之搶奪罪，惟被告2人係攜帶上開
    玩具手槍搶奪江華蓉之財物，得手後因見江華蓉欲趨前追趕
    ，被告2人為圖防護贓物、脫免逮捕，乃由被告戊○○持上
    開玩具手槍嚇阻江華蓉等情，已如前述，是被告2人所為應
    係犯刑法第330條第1項之加重強盜罪，起訴法條容有未洽，
    應予變更。被告2人先後多次竊取機車之竊盜行為及先後14
    次之搶奪行為，時間緊接，所犯罪名相同，顯係出於概括之
    犯意反覆為之，為連續犯，均應依修正前刑法第56條之規定
    以1罪論，並均加重其刑。起訴書雖僅就附表一編號5、6、8
    、13、14之搶奪部分及竊取陳立瑋之機車部分起訴，而未論
    載其餘部分，然因與起訴並經認定有罪之搶奪、竊盜部分，
    分別有連續犯之裁判上一罪關係，並經檢察官移送併辦，依
    審判不可分原則，本院自應併為審理。又被告2人先後多次
    竊取機車之目的，係分別供其等為如附表一所示之14次搶奪
    時之交通工具使用，2者間顯有方法結果之牽連關係，應依
    修正前刑法第55條規定，論以牽連犯，並從一重之連續搶奪
    罪處斷。被告2人所犯上開2罪，犯意各別，行為互殊，應予
    分論併罰。
五、原審以被告 2人罪證明確，予以論罪科刑，固非無見，惟：
    起訴書僅就附表一編號5、6、8、13、14之搶奪部分及竊
    取陳立瑋之機車部分起訴，原審僅就此部分審判，而未論究
    其餘竊盜犯行及檢察官移送併辦部分，尚嫌不合；被告2
    人持槍搶奪並嚇阻江華蓉之犯行，係犯刑法第330條第1項之
    加重強盜罪，原審認係犯刑法第325條第1項之搶奪罪，於法
    不合；就扣案被告2人所有，用供犯罪所用之物，原審漏
    未宣告沒收（詳如後述），以上均有未洽。檢察官上訴意旨
    ，指摘原審未及審酌移送併辦之部分，為有理由，且原審判
    決亦有上開可議之處，自應由本院將原審判決撤銷改判。爰
    審酌被告2人有上開前科素行、不思以正當之途逕賺取金錢
    ，竟連續搶奪多次，犯罪後就附表一所示搶奪犯行部分坦承
    不諱，然矢口否認有加重強盜之犯行，及犯罪之目的、手段
    ，其等品性、智識程度及犯罪後態度等一情狀，分別量處如
    主文第2項所示之刑，並定其應執行刑。又扣案之黑色安全
    帽1 頂、口罩2個係被告丙○○所有，藍色安全帽1頂係被告
    戊○○所有，用以供犯搶奪罪所用之物，業據被告2人供明
    在卷；另玩具手槍1支係被告戊○○所有，亦據被告戊○○
    供述在卷，且係用以犯加重強盜罪所用之物，已如前述；而
    鑰匙3支則係被告丙○○所有，用以犯竊盜罪所用之物，亦
    據被告丙○○供明在卷，均應依法宣告沒收。
據上論結，應依刑事訴訟法第369條第1項前段、第364條、第299
條第1項前段、第300條，刑法第28條、（修正前）第56條、刑法
第320條第1項、第325條第1項、第330條、（修正前）第55條、
（修正前）第51條第5款、第38條第1項第2款，罰金罰鍰提高標
準條例第1條前段，判決如主文。
本案經檢察官丁○○到庭執行職務。
中　　華　　民　　國　　96　　年　　1 　　月　　17　　日
            刑事第十一庭  審判長法　官　陳　朱　貴
                                法　官　郭　同　奇
                                法　官　何　志　通
上列正本證明與原本無異。
如不服本判決應於收受送達後十日內向本院提出上訴書狀，其未
敘述上訴之理由者並得於提起上訴後十日內向本院補提理由書（
均須按他造當事人之人數附繕本）。
                                書記官　林　桂　鳳
中　　華　　民　　國　　96　　年　　1　　月　　18  　日
附表一：
┌─┬────┬────┬───┬──────┬───────┬──────┐
│編│犯罪時間│犯罪地點│被害人│　搶得財物  │　 犯罪方法   │被害人指述筆│
│號│        │        │      │            │              │錄(偵卷頁次)│
├─┼────┼────┼───┼──────┼───────┼──────┤
│1.│九十三年│臺中縣大│辰○○│金項鍊一條  │由被告丙○○駕│九四偵三三四│
│  │八月十三│雅鄉秀山│      │            │駛車號不詳之贓│二卷第十一頁│
│  │日上午八│村秀山一│      │            │車附載被告瞿仁│            │
│  │時五分許│路號附│      │            │華，2 人頭戴安│            │
│  │        │近      │      │            │全帽，丙○○並│            │
│  │        │        │      │            │戴口罩，乘被害│            │
│  │        │        │      │            │人不備之際，由│            │
│  │        │        │      │            │戊○○下手搶奪│            │
│  │        │        │      │            │被害人財物。  │            │
├─┼────┼────┼───┼──────┼───────┼──────┤
│2.│九十三年│臺中縣大│申○○│含桃型珍珠墜│同上          │九四偵三三四│
│  │九月中旬│雅鄉公所│      │子之金項鍊一│??????  │二卷第十三頁│
│  │上午七時│後面（人│      │條          │              │            │
│  │許      │人伊藤萬│      │            │              │            │
│  │        │游泳池門│      │            │              │            │
│  │        │口）    │      │            │              │            │
├─┼────┼────┼───┼──────┼───────┼──────┤
│3.│九十三年│臺中縣大│辛○○│金項鍊一條  │同上          │九四偵三三四│
│  │九月二十│雅鄉大榮│      │            │              │二卷第十五頁│
│  │四日上午│街號前│      │            │              │            │
│  │九時許  │        │      │            │              │            │
├─┼────┼────┼───┼──────┼───────┼──────┤
│4.│九十三年│臺中縣大│趙吳只│金項鍊一條  │同上　　      │九四偵三三四│
│  │十月一日│雅鄉學府│花    │            │              │二卷第十七頁│
│  │上午八時│路四一六│      │ ????   │  ????    │  ??      │
│  │三十分許│巷口    │      │            │              │            │
├─┼────┼────┼───┼──────┼───────┼──────┤
│5.│九十三年│臺中縣大│寅○○│金項鍊一條  │同上　　      │九三偵二二一│
│  │十月二日│雅鄉中清│      │            │              │○三卷第一四│
│  │上午十一│路四段│      │            │              │三頁        │
│  │時四十五│號前    │      │            │              │            │
│  │分許    │        │      │            │              │            │
├─┼────┼────┼───┼──────┼───────┼──────┤
│6.│九十三年│臺中縣大│巳○○│金項鍊一條  │同上　　      │九三偵二二一│
│  │十月二日│雅鄉雅環│      │            │              │○三卷第一二│
│  │上午十一│路一段二│      │            │              │九頁        │
│  │時五十分│十巷口  │      │            │              │            │
│  │許      │        │      │            │              │            │
├─┼────┼────┼───┼──────┼───────┼──────┤
│7.│九十三年│臺中縣大│丑○○│金項鍊一條  │同上　　      │九四偵三三四│
│  │十月初上│雅鄉大榮│      │            │              │二卷第十九頁│
│  │午十時許│街與民生│      │            │              │            │
│  │        │路口    │      │            │              │            │
├─┼────┼────┼───┼──────┼───────┼──────┤
│8.│九十三年│臺中縣神│宋游阿│金項鍊一條  │同上　　　    │九三偵二二一│
│  │十月十八│岡鄉福成│春    │            │              │○三卷第一四│
│  │日中午十│路六張橋│      │            │              │四頁        │
│  │二時五十│前      │      │            │              │            │
│  │五分許  │        │      │            │              │            │
├─┼────┼────┼───┼──────┼───────┼──────┤
│9.│九十三年│臺中縣大│壬○○│金項鍊一條  │同上　　      │九四偵三三四│
│  │十一月五│雅鄉信義│      │            │              │二卷第二三頁│
│  │日下午十│路號前│      │            │              │            │
│  │七時許  │        │      │            │              │            │
├─┼────┼────┼───┼──────┼───────┼──────┤
│10.│九十三年│臺中縣大│卯○○│金項鍊一條  │同上　　　    │九四偵三三四│
│  │十一月初│雅鄉民生│      │            │              │二卷第二一頁│
│  │下午十七│路旁黃昏│      │            │              │            │
│  │時許    │市場邊  │      │            │              │            │
├─┼────┼────┼───┼──────┼───────┼──────┤
│11.│九十三年│臺中縣大│李吳秋│金項鍊一條  │同上　　      │九四偵三三四│
│  │十一月二│雅鄉仁愛│雲    │            │              │二卷第二七頁│
│  │十五日下│西路號│      │            │              │ ??       │
│  │午十七時│前      │      │            │              │            │
│  │三十分許│        │      │            │              │            │
├─┼────┼────┼───┼──────┼───────┼──────┤
│12.│九十三年│臺中縣大│未○○│金項鍊一條  │同上　　      │九四偵三三四│
│  │十一月某│雅鄉大榮│      │            │              │二卷第二五頁│
│  │日上午九│街四十五│      │            │              │            │
│  │時五十分│巷口    │      │            │              │            │
│  │許      │        │      │            │              │            │
├─┼────┼────┼───┼──────┼───────┼──────┤
│13.│九十三年│臺中縣神│紀鄭秀│金項鍊一條  │同上          │九三偵二二一│
│  │十二月十│岡鄉溝心│梅    │            │              │○三卷第一二│
│  │四日上午│路６號前│      │            │              │八頁        │
│  │十一時三│        │      │            │              │            │
│  │十分許  │        │      │            │              │            │
├─┼────┼────┼───┼──────┼───────┼──────┤
│14.│九十三年│臺中縣大│子○○│含八卦墜子之│同上　　　    │九三偵二二一│
│  │十二月十│雅鄉仁愛│      │金項鍊一條  │              │○三卷第二六│
│  │五日下午│路號前│      │            │              │頁          │
│  │十五時四│        │      │            │              │            │
│  │十分許  │        │      │            │              │            │
└─┴────┴────┴───┴──────┴───────┴──────┘
附表二：
┌──┬───────┬───────┬───────┬───────────┐
│編號│銷?贓?地?點│銷贓時間      │?贓物出賣人  │??贓物明細          │
├──┼───────┼───────┼───────┼───────────┤
│    │              │              │              │金飾七錢二分（11380 │
│ 1. │名珍銀樓      │93.11.14    │戊○○、丙○○│?元）                │
│    │（吳福壽）    │93.11.29    │2 人          │金飾八錢一分二（    │
│    │              │93.12.13    │              │?13000元）           │
│    │              │              │              │金飾四錢（6400元）  │
├──┼───────┼───────┼───────┼───────────┤
│    │金大利銀樓東海│93.12.5     │丙○○      │金飾一錢零八（1728元│
│ 2. │店            │              │              │?）                  │
│    │（陳雅婷）    │93.12.15    │戊○○      │金飾五錢二分九（8252│
│    │              │              │              │?元）                │
├──┼───────┼───────┼───────┼───────────┤
│ 3. │金璦買銀樓    │93.11.19      │戊○○        │金飾三錢九分九（6305元│
│    │（江政豐）    │              │              │）                    │
├──┼───────┼───────┼───────┼───────────┤
│    │              │              │              │金飾五錢三分三（8400│
│ 4. │雙美珠寶銀樓  │93.12.6     │丙○○、戊○○│?元）                │
│    │（黃哲政）    │93.12.9     │2 人          │金飾一錢四分三（2200│
│    │              │93.12.14    │              │?元）                │
│    │              │              │              │金飾五錢零七（7870元│
│    │              │              │              │  ）                  │
├──┼───────┼───────┼───────┼───────────┤
│    │金昌銀樓      │93.12.11      │丙○○        │金飾兩款共重一錢九分三│
│ 5. │（蔡素珠）    │              │              │（3050元）            │
├──┼───────┼───────┼───────┼───────────┤
│    │              │              │              │金飾零點四二錢（678 │
│    │美翠銀樓      │93.12.12    │丙○○        │?元）                │
│ 6. │（張郡庭）    │93.12.17    │              │金飾二點八八錢（4521│
│    │              │              │              │?元）                │
└──┴───────┴───────┴───────┴───────────┘
